【裁判字號】    99,上易,661
【裁判日期】    990727
【裁判案由】    傷害等
【裁判全文】
臺灣高等法院高雄分院刑事判決         99年度上易字第661號
上  訴  人
即  被  告  甲○○
上  訴  人
即  被  告  丙○○
上列上訴人因傷害等案件，不服臺灣高雄地方法院99年度易字第
730 號中華民國99年6 月17日第一審判決（起訴案號：臺灣高雄
地方法院檢察署99年度偵字第301 號），提起上訴，本院判決如
下：
     主  文
上訴駁回。
     理  由
一、按不服地方法院之第一審判決而上訴者，應向管轄第二審之
    高等法院為之。上訴書狀應敘述具體理由。上訴書狀未敘述
    上訴理由者，應於上訴期間屆滿後20日內補提理由書於原審
    法院，逾期未補提者，原審法院應定期間先命補正。第二審
    法院認為上訴書狀未敘述理由或上訴有第362 條前段之情形
    者，應以判決駁回之。但其情形可以補正而未經原審法院命
    其補正者，審判長應定期間先命補正。刑事訴訟法第361 條
    、第367 條，分別定有明文。所謂不服第一審判決之具體理
    由，必係依據卷內既有訴訟資料或提出新事證，指摘或表明
    第一審判決有何採證認事、用法或量刑等足以影響判決本旨
    之不當或違法，而構成應予撤銷之具體事由，始克當之（例
    如：依憑證據法則具體指出所採證據何以不具證據能力，或
    依憑卷證資料，明確指出所為證據證明力之判斷如何違背經
    驗、論理法則）；倘僅泛言原判決認定事實錯誤、違背法令
    、量刑失之過重或輕縱，而未依上揭意旨指出具體事由，或
    形式上雖已指出具體事由，然該事由縱使屬實，亦不足以認
    為原判決有何不當或違法者（例如：對不具有調查必要性之
    證據，法院未依聲請調查亦未說明理由，或援用證據不當，
    但除去該證據仍應為同一事實之認定），皆難謂係具體理由
    ，俾與第二審上訴制度旨在請求第二審法院撤銷、變更第一
    審不當或違法之判決，以實現個案救濟之立法目的相契合，
    並節制濫行上訴（最高法院97年度臺上字第892 號判決參照
    ）。是以上訴人之上訴書狀或補提之上訴理由書，雖有敘述
    上訴理由，惟並未具體敘述第一審判決有上述違法、不當情
    形，即與未敘述具體理由無異，其所為上訴，即不符合上訴
    之法定要件。
二、本件原判決以上訴人即被告甲○○、丙○○分別所犯傷害罪
    、侮辱公務員罪之罪證明確，分別量處有期徒刑2 月，並均
    諭知如易科罰金，以新臺幣1000元折算1 日之標準，已詳敘
    所憑之證據與認定之理由。所為論敘，經核並無違背經驗法
    則或論理法則，量刑亦屬允當。被告甲○○上訴意旨略以：
    伊有心與被害人乙○○和解，但未能如願；伊又患有結核病
    ，無法工作，請從輕量刑並改判緩刑云云；被告丙○○上訴
    意旨以：伊已與被害人丁○○和解，丁○○已不願追究，請
    諭知緩刑云云。惟查：被告甲○○與丙○○於民國（下同）
    98年12月20日0 時30分許，在高雄市苓雅區○○○路115 號
    「荳荳卡拉OK店」內與乙○○一同飲酒，因甲○○與乙○○
    互起口角，甲○○乃毆打乙○○頭部，使其受有頭皮與臉部
    多處撕裂傷之傷害；而丙○○於高雄市政府警察局苓雅分局
    三多路派出所之員警丁○○、呂銀吉據報前來，準備將乙○○送上救護車時，竟在該店門口之公眾場所，當場以「幹你
    娘臭雞巴」等語，公然侮辱值勤之員警丁○○等情，業據原
    審依被告甲○○之自白，被告丙○○之供述、證人即被害人
    乙○○、丁○○之證述，證人呂銀吉、王作銘之證述，及高
    雄市立民生醫院高市民醫診字第10871 號診斷證明書1 紙等
    證據資料，認被告甲○○所犯傷害罪，被告丙○○所犯侮辱
    公務員罪之事證明確，而分別予以論處；並已審酌被告甲○○僅因口角，即出手毆打乙○○成傷；被告丙○○則僅因不
    滿警員到場處理情形，而在公眾場所出言辱罵依法執勤之員
    警，2 人所為均值非議，及其等均因一時衝動所致，與個別
    之犯罪之動機、目的、智識程度、生活狀況等一切情狀，於
    法定刑度內分別量處有期徒刑2 月，並均諭知易科罰金之折
    算標準。原審顯已斟酌刑法第57條各款所列情狀，而無所指
    含糊、抽象記載情事，復未逾越法律所規定之法定刑度範圍
    ，或濫用其權限，應不得任意指摘為違法（最高法院72年台
    上字第6696號、75年台上字第7033號判例參照）。且被告甲○○犯後迄未能採取包括道歉、賠償等之方式，以補償被害
    人之損害；被告丙○○犯後均否認犯行，並無悔過之具體言
    行，雖於原審判決後之99年6 月30日與被害人丁○○達成民
    事和解，惟其並未付出任何補償之代價，參酌其前曾有多次
    犯罪紀錄，有卷附臺灣高等法院被告前案紀錄表可按，難認
    其已因本案獲得深切教訓。原審斟酌上開各情，分別量處上
    開之刑，已屬從輕量刑，被告等上訴意旨請求為從輕量刑及
    為緩刑宣告，均無理由。是原判決論處被告罪刑，難謂有何
    量刑過重之違法失當。被告等上開上訴理由，顯非依據卷內
    既有訴訟資料或提出新事證表明原審判決有何不當或違法之
    具體事由。是原審判決並無不當或違法，應認被告等提起上
    訴未依據卷內證據資料敘述具體理由之違背法律上程式。
三、綜上所述，被告等之上訴理由，不能認係依據卷內訴訟資料
    指摘或表明原審判決有何採證、認事、用法或量刑等足以影
    響判決本旨之不當或違法，而構成應予撤銷之具體事由，其
    等僅徒憑己意請求從輕量刑及為緩刑宣告，難謂適法之上訴
    理由。揆諸上揭規定，本件上訴人之上訴屬違背法律上之程
    式，應依法予以駁回，爰不經言詞辯論逕行判決。
據上論斷，應依刑事訴訟法第367 條前段、第372 條，判決如主
文。
中    華    民    國    99    年    7     月    27    日
                    刑事第十庭  審判長法  官 陳中和
                                      法  官 李政庭
                                      法  官 林水城
以上正本證明與原本無異。
本判決不得上訴。
中    華    民    國    99    年    7     月    27    日
                                      書記官 蔡佳君

司法院資訊處製作；財團法人民間司法改革基金會備份。
